# 请教陈老师：非承债式收购会计处理

提问人：dsxu 时间：2019-12-11 08:05:13
请教陈老师：
A 公司收购 B 公司 100% 的股权，根据与 B 原股东签订的协议，收购日前 B公司所有的债权或债务由原股东承担。收购后，那 B 公司的账务如何处理？毕竟债权债务由原股东承担，这块有个缺口，B 公司报表不平了。
债权债务的差额是计入营业外收支呢，还是冲减资本公积（不足冲减留存收益），或者有其他做法? 谢谢！！！

回答人：chenyiwei
具体的承接方式是什么？是通过合法的方式将债权债务全部转移给原股东（其中，债权转移需通知债务人；债务转移需征得债权人同意），还是债权债务仍留在 B 公司，但约定收回的债权款项全部转给原股东，偿还负债的款项全部由原股东补偿？
但无论如何，由于债权债务转移的约定是新老股东（股权交易双方）协议的结果，故 B 公司在完成债权债务转移时，或者实际收到原股东补偿款或者支付给原股东款项时，都是调整权益，不计入损益。